【裁判字號】    91,簡上,1
【裁判日期】    901023
【裁判案由】    違反公司法
【裁判全文】
臺灣宜蘭地方法院刑事判決                            九十一年度簡上字第一號
    上  訴  人  甲○○
    即  被  告
右列上訴人因違反公司法案件，不服本院羅東簡易庭於中華民國九十年十月二十三日
所為九十度羅簡字第二○九號第一審判決（聲請簡易判決處刑案號：九十年度偵字第
二五三四號），提起上訴，本院管轄第二審之合議庭認為應適用通常程序審判，並自
為第一審判決如左：
    主     文
原判決撤銷。
本件免訴。
    理     由
一、聲請簡易判決處刑意旨略以：被告甲○○係設於宜蘭縣宜蘭市○○路四六號之新
    韻育樂有限公司（簡稱新韻公司）負責人，明知新韻公司登記之營業項目為餐館
    業、資訊休閒服務業，竟自民國九十年六月底起，在前開處所經營登記範圍外之
    視聽歌業務，後於同年七月二十六日為宜蘭縣政府在上址查獲，因認被告涉有違
    反公司法第十五條第一項、第三項之罪嫌云云。
二、按犯罪後之法律已廢止其刑罰者，應諭知免訴之判決，刑事訴訟法第三百零二條
    第四款定有明文。又檢察官依刑事訴訟法簡易訴訟程序聲請簡易判決處刑之案件
    ，如法院於審理後，認應為無罪、免訴、不受理或管轄錯誤判決之諭知者，應適
    用通常訴訟程序審判之，為刑事訴訟法第四百五十二條所明定；又對於簡易判決
    之上訴，準用刑事訴訟法第三編第一章及第二章之規定，管轄第二審之地方法院
    合議庭受理簡易判決上訴案件，應依通常程序審理，其認案件有應依通常訴訟程
    序審判誤依簡易判決處刑之情形者，原審所行訴訟程序因有重大瑕疵，自應撤銷
    原判決，逕依通常訴訟程序為第一審判決（法院辦理刑事訴訟簡易程序案件應行
    注意事項第十四條意旨參照）。
三、本件原審予以論罪科刑，固非無見。惟查，公司法第十五條第三項、第一項公司
    負責人違反公司不得經營登記範圍以外之業務，而應處一年以下有期徒刑、拘役
    或科或併科新臺幣十五萬元以下罰金之規定，業經立法院於九十年十月二十五日
    修正廢止上開規定，並經總統於九十年十一月十二日公布。依中央法規標準法第
    十三條之規定，於公布日起算之第三日即九十年十一月十四日起生效；是被告犯
    罪後，法律既已廢止其刑罰，原審未及審酌，自難謂為適法。被告上訴意旨就此
    雖未一併指摘，惟原判決既有可議，自應由本院第二審合議庭，依通常程序，將
    原判決撤銷，逕為第一審免訴判決之諭知。
據上論斷，應依刑事訴訟法第四百五十五條之一第一項、第三項、第四百五十二條、
第三百六十九條第一項前段、第三百六十四條、第三百零二條第四款，判決如主文。
本案經檢察官賴慶祥到庭執行職務
中      華      民      國    九十一    年      二      月    二十七    日
                                  臺灣宜蘭地方法院刑事第二庭
                                        審判長法  官  黃  永  勝
                                              法  官  郭  顏  毓
                                              法  官  辜  漢  忠
如不服本判決，應於判決送達後十日內向本院提出上訴狀。
右正本證明與原本無異。


司法院資訊處製作；財團法人民間司法改革基金會備份。
